【裁判字號】    98,審訴,761
【裁判日期】    981119
【裁判案由】    違反毒品危害防制條例
【裁判全文】
臺灣新竹地方法院刑事宣示判決筆錄     98年度審訴字第761號
公  訴  人  臺灣新竹地方法院檢察署檢察官
被      告  乙○○
指定辯護人  本院公設辯護人甲○○
上列被告因違反毒品危害防制條例案件，經檢察官提起公訴（98
年度毒偵字第1099號、第1231號），檢察官聲請改依協商程序而
為判決，本院於中華民國98年11月19日下午4 時在本院刑事第八
法庭宣示判決，出席職員如下：
                        法  官  魏瑞紅
                        書記官  鄧雪怡
                        通  譯  黃永先
法官起立朗讀判決主文、犯罪事實要旨、處罰條文、附記事項及
告以上訴限制、期間並提出上訴狀之法院，且諭知記載其內容：
一、主  文
乙○○施用第二級毒品，累犯，處有期徒刑肆月，扣案之玻璃球
壹個、吸管貳支、杓子壹支，均沒收之；又施用第一級毒品，累
犯，處有期徒刑柒月；又施用第二級毒品，累犯，處有期徒刑肆
月，扣案之甲基安非他命壹包（毛重零點肆公克），沒收銷燬
之。應執行有期徒刑壹年壹月，扣案之玻璃球壹個、吸管貳支、
杓子壹支，均沒收之，甲基安非他命壹包（毛重零點肆公克）
，沒收銷燬之。
二、犯罪事實要旨：
（一）乙○○前因麻醉藥品案件，經臺灣高等法院以84年度上
      易字第2280號判決判處有期徒刑7 月確定；復因麻醉藥
      品案件，經本院以84年度易字第2771號判決判處有期徒刑
      1 年確定；復因違反藥事法案件，經本院以84年度訴字
      第1174號判決判處有期徒刑8 月確定，上開、案件，
      經本院以85年度聲字第987 號裁定定應執行有期徒刑1 年
      6 月確定，並與所示之有期徒刑7 月接續執行，於民國
      86 年4月16日縮短刑期假釋出監，嗣遭撤銷假釋尚有殘刑
      7 月又29日(甲)；復因麻醉藥品案件，經本院以86年度易
      字第1633號判決判處有期徒刑8 月確定；復因麻醉藥品
      案件，經臺灣高等法院以87年度上訴字第1290號判決判處
      有期徒刑5 年4 月確定，上開、案件，經本院以88年
      度聲字第433 號裁定定應執行有期徒刑5 年10月確定(乙)；
      復於87年間，因麻醉藥品案件，經本院以87年度訴字第
      139 號判決判處有期徒刑10月確定，並與前揭(甲)、(乙)接續
      執行，於91年8 月23日縮短刑期假釋出監，嗣遭撤銷假釋
      尚餘殘刑2 年4 月13日；復於93年間，因收受贓物案件
      ，經本院以93年度竹北簡字第223 號判決判處有期徒刑2
      月確定；復於92年至93年間，因連續加重竊盜案件，經
      本院以93年度易字第505 號判決判處有期徒刑1 年8 月確
      定；前揭所示之有期徒刑經本院以96年度聲減字第2148
      號裁定減為有期徒刑4 月，並與所示之有期徒刑5 年4
      月定應執行有期徒刑5 年6 月確定；前揭所示之有期徒
      刑經上開同一裁定減為有期徒刑5 月確定；前揭所示之
      有期徒刑經上開同一裁定減為有期徒刑1 月，並與所示
      之有期徒刑1 年8 月定應執行有期徒刑1 年8 月確定，並
      與上開殘刑經接續執行，於97年12月28日縮短刑期執行完
      畢出監。
（二）乙○○前於93年間，因初犯施用毒品案件，經本院以93年
      度毒聲字第193 號裁定送勒戒處所觀察、勒戒，因認有繼
      續施用毒品之傾向，再經本院以93年度毒聲字第306 號裁
      定令入戒治處所施以強制戒治，嗣於94年6 月9 日停止其
      處分出所，並經臺灣新竹地方法院檢察署檢察官以94年度
      戒毒偵字第22號為不起訴處分確定。
（三）詎其仍不知戒斷毒癮，仍基於施用第一級毒品海洛因及第
      二級毒品甲基安非他命之犯意，分別於下列時、地再次施
      用毒品：
   (1)於98年5 月29日下午3 時許，在新竹縣湖口鄉○○村○○鄰
      ○○街187 巷11號住處，以將第二級毒品甲基安非他命置
      於玻璃球內加熱後吸食煙霧之方式，施用第二級毒品甲基
      安非他命1 次。嗣於98年5 月30日晚間8 時許，在新竹縣
      湖口鄉○○村○○路○段463 號停車場，因駕駛車號3835
      -GU 號贓車為警當場逮捕（涉犯竊盜罪嫌部分，業經臺灣
      新竹地方法院檢察署檢察官以98年度偵字第4991號起訴在
      案），並扣得玻璃球1 個、吸管2 支及杓子1 支等物，復
      經警徵得其同意採集尿液送驗結果，因呈甲基安非他命陽
      性反應，始悉上情。
   (2)於98年7 月19日上午10時50分許在警局採尿時起往前回溯
      26小時內之某時，在不詳處所，以將第一級毒品海洛因摻
      入香菸內吸食之方式，施用第一級毒品海洛因1 次；復於
      98年7 月18日上午9 時許，在上址住處，以將第二級毒品
      甲基安非他命置於玻璃球內加熱後吸食煙霧之方式，施用
      第二級毒品甲基安非他命1 次。嗣於98年7 月19日上午10
      時20分許，在新竹縣湖口鄉東興村10鄰39號前，因形跡可
      疑為警盤查，當場扣得甲基安非他命1 包（毛重0.34公克
      ），復經警徵得其同意採集尿液送驗結果，因呈可待因、
      嗎啡、安非他命及甲基安非他命陽性反應，始悉上情。
三、處罰條文：
    毒品危害防制條例第10條第1 項、第2 項、第18條第1 項前
    段，刑法第38條第1 項第2 款、第47條第1 項、第51條第5
    款。
四、協商判決除有刑事訴訟法第455 條之4 第1 項第1 款於本訊
    問程序終結前，被告撤銷協商合意或檢察官撤回協商聲請者
    ；第2 款被告協商之意思非出於自由意志者；第4 款被告所
    犯之罪非第455 條之2 第1 項所定得以聲請協商判決者；第
    6 款被告有其他較重之裁判上一罪之犯罪事實者；第7 款法
    院認應諭知免刑或免訴、不受理者情形之一，及違反同條第
    2 項「法院應於協商合意範圍內為判決；法院為協商判決所
    科之刑，以宣告緩刑或2 年以下有期徒刑、拘役或罰金為限
    」之規定者外，檢察官與被告、辯護人均不得上訴。
五、如有前項得上訴之情形，得自收受宣示判決筆錄送達之日起
    10 日內，向本院提出上訴書狀，上訴於第二審法院。
中    華    民    國    98    年    11    月    19    日
                        刑事第九庭書記官  鄧雪怡
                                  法  官  魏瑞紅
以上筆錄正本係照原本作成。
中    華    民    國    98    年    11    月    19    日
                                  書記官  鄧雪怡
附錄論罪科刑法條：
毒品危害防制條例第10條
施用第一級毒品者，處 6 月以上 5 年以下有期徒刑。
施用第二級毒品者，處 3 年以下有期徒刑。


司法院資訊處製作；財團法人民間司法改革基金會備份。
